臺灣臺北地方法院刑事判決　　　　　　　94年度簡上字第75號
公　訴　人　臺灣臺北地方法院檢察署檢察官
上　訴　人
即　被　告　甲○○
上列上訴人因傷害案件，不服本院簡易庭94年度簡字第363 號，
中華民國94年3 月30日第一審刑事簡易判決（檢察官聲請簡易判
決處刑案號：臺灣臺北地方法院檢察署93年度偵字第18759 號）
，提起上訴，本院管轄之第二審合議庭判決如下：
    主  文
上訴駁回。
    事實及理由
一本院審理結果認為，原審對上訴人即被告甲○○論罪科刑之判
  決，認定事實、適用法律及量刑各方面都很適當，應該維持，
  並引用第一審簡易判決書所載之事實、證據、理由及適用之法
  條（如附件）。
二被告上訴意旨略以：我沒打她（指被害人乙○○），也沒推她
  ，是她自己跌倒的，並請求為緩刑之諭知等語。本院認為：
(一)證人廖澄樟於檢察官訊問時證稱：（問：有無看到被告與人發
  生爭執？）答：被告與碧波的老闆娘吵架，因為被告把狗踢下
  樓梯，老闆娘下去撿。（問：有無聽到他們吵架的內容？）答
  ：老闆娘有罵難聽的話，如操你祖宗八代，被告問老闆娘為何
  這樣罵他，兩人在店門口理論起來，有互相拉扯，雙方都有互
  相拉對方的手，老闆娘有抓傷被告的手，被告有推老闆娘，老
  闆娘跌倒，被告不想跟她理論，轉頭就走，老板娘在後面追著
  他，口裡說要亂到他今天都不能睡。（問：你坐的位置可以很
  清楚的看到店門口的情形？）答：可依清楚的看到，只有一顆
  樹稍微擋到視線，他們拉扯時沒有被擋到，老闆娘被推倒在地
  時，後面剛好是花圃（偵卷第四十頁至第四十一頁）等語。證
  人馮明德亦證稱：一開始告訴人與被告在樓梯發生爭執，我不
  知道發生何事，後來雙方到店門口的桌子，我看到被告抓住告
  訴人將她往地上摔，告訴人整個身體摔下去，桌上的飾品都破
  掉了，桌子也倒了（偵卷第三十六頁）等語。另被告於本院審
  理時亦自承：我去抓乙○○的衣領，乙○○就扣我的手，把我
  的手扣傷，我掙扎把乙○○的手移開，乙○○就摔跤了（本院
  九時四年八月十六日審判筆錄第四頁）等語。
(二)由以上證人廖澄樟、馮明德之證述、被告之陳述，及天主教耕
  莘醫院診斷書（被害人之診斷證明書，偵卷第十頁。被告之診
  斷證明書，偵卷第二十九頁）二份可知，被告與被害人乙○○
  於碧波坊音樂餐廳門口爭執時，因遭被害人辱罵，憤而抓住其
  衣領，被害人繼而抓住被告手臂，被告因此抓住被害人手臂，
  並用力推倒被害人，致被害人撞及桌子邊緣，而受有頸部、右
  手臂瘀痕，及右手腕擦傷等傷害。被告雖一再辯稱並未推倒被
  害人，然其既因不堪被害人飼養之狗吠聲騷擾而前往與被害人
  理論，又遭被害人以不堪入耳之言語辱罵，而處於盛怒之下，
  其與被害人互拉對方手臂、手腕時，使力必定不輕，此由證人
  廖澄樟、馮明德均將被告之動作評價為「推」等情亦可認定。
  被告另辯稱，證人廖澄樟所在位置應無法看見碧波坊音樂餐廳
  門口之情形等語，然證人廖澄樟於事發當天確目睹被告與被害
  人爭執之過程，已據其證述甚詳，況廖澄樟原為被告請求檢察
  官訊問之證人，被告顯因廖澄樟之證言對其不利，始強辯廖澄
  樟所在位置無法看見事發情形，所辯不足採信，本件證據明確
  ，已可認定被告有傷害被害人之犯行。
(三)本院審酌被告因不堪被害人飼養之狗吠騷擾，居住安寧遭受侵
  害，被害人率先出言辱罵被告等犯罪動機與犯罪時所受刺激，
  被害人乃於二人拉扯間受傷之犯罪手段，被害人傷勢輕微之危
  害，及被告亦受有傷害等一切情狀，認原審量處拘役三十日，
  如易科罰金，以三百元折算一日甚為妥適。其次，被告至今尚
  未與被害人達成和解，殊無另諭知緩刑之餘地，被告上訴為無
  理由，應予駁回。
三適用之法條：刑事訴訟法第四百五十五條之一第三項、第三百
  六十八條、第三百七十三條。
本案經檢察官蘇維達到庭執行職務。
中　　華　　民　　國　　94　　年　　8　　月　　31　　日
　　　　　　　　　刑事第十五庭  審判長法　官  周祖民
　                                    法  官  黃雅君
                                      法  官  邱蓮華
以上正本證明與原本無異。
本件不得上訴。
                                      書記官  王黎輝
中　　華　　民　　國　　94　　年　　8　　月　　31　　日
